# 私有云业务下固定资产折旧

提问人：xuanfeibj 时间：2019-03-17 18:15:47
请教陈版主：A 公司从事公有云和私有云业务，对于资产折旧年限的理解，我认为两种业务模式下有所不同。公有云业务：根据会计准则解释第 10号-关于以使用固定资产产生的收入为基础的折旧方法，A 公司先完成公有云搭建，然后有客户后再提供服务，不同的客户有不同的服务年限，固定资产始终属于因此，公有云业务的固定资产折旧应根据与固定资产有关的经济利益的预期消耗方式作出决定，统一制定折旧年限。
私有云业务：一般有转移约定，客户付完约定的 3-5 年云服务费后，固定资产所有权即转移给客户（无偿转移），折旧金额已经考虑在每年的服务费中，这种情况下，是否可以简化为按每个合同的服务年限不同，来计算固定资产的折旧年限。
一般私有云业务客户是政府项目、金融业项目，这种情况下考虑为租赁吗？
谢谢！

回答人：chenyiwei
1 、公有云业务：你的理解基本合理。
2 、私有云业务：不论委托方是政府部门还是企业，个人理解都倾向于采用BOT 模式进行会计处理。此时应确认无形资产（或金融资产）而不是固定资产。

提问人：xuanfeibj 时间：2019-04-10 00:25:16
我觉得这个业务不属于真正的 BOT 项目，因为 A 公司不进行私有云的运营。
我认为这就是一个系统集成项目，但是因为A 公司的客户只和 A 公司签署采购云服务的协议（6% 税率），所以，A 公司不进行硬件和软件及服务的合同分拆，但是实际上云服务是基于硬件设备的，并且通常一个私有云的服务采购中，硬件的金额比重超过合同总金额的 50%，现在 A 公司就认为，自己不是在卖设备，因此希望将设备作为固定资产核算，但是因为各私有云的合同年限不同，按合同年限确定折旧年限又不符合准则要求，因此不知如何处理。
除去上面讲到的会计处理，我认为还有税务的问题，如果这个合同被认作为混合销售，且硬件金额占比高，那么应该适用销售商品的税率，用服务收入的税率就有问题。另外后期将固定资产无偿交付客户，也存在需要视同销售的税务处理。
综合上述信息，烦请陈版主指点，谢谢！

回答人：chenyiwei
个人还是倾向于采用类似 BOT 的方式处理，但更接近于金融资产模式。

提问人：1314princess 时间：2019-09-02 17:46:13
请问陈版主，此案例在新收入准则下，下述会计处理是否有变化，谢谢！
业务背景：A公司为信息科技公司，主要为客户提供智慧城市项目服务。现有一监控系统安装及提供后续服务的项目，A 公司与其客户（A 公司通过其客户服务的最终客户）最终签订了技术服务合同，以技术服务费的形式确认合同收入，而其业务实质为自带大量硬件采购的技术服务，且硬件采购收入与技术服务收入无法分拆，合同约定内容如下：
1 、 服务内容为按照预定的技术标准（技术标准包括提供高清治安监控系统、高清治安卡口系统、视频共享平台、一套全新的适合大规模视频监控系统的存储系统、一套液晶大屏幕拼接系统、UPS不间断电源系统、 210调运营商光纤线路等等硬件系统及相关服务）提供 220 个定点的技术服务。
2 、 费用标准及支付
视频监控 单价（元/点/月） 服务期限 总价（合计）
220 点位 1018.50 36 个月 8,066,520.00 3 、 甲方每年向乙方结算一次技术服务费（增值税率6%），每年在收到最终用户支付的相关款项后支付乙方服务费，金额分别为 2,522,520.00元、2,772,000.00元、2,772,000.00 元。
Q: A公司已完成所有硬件系统的采购安装，不含税成本总计3,192,998.42元，且其客户已提供硬件系统安装的完工验收单。对于这个项目，应如何确认收入成本？按三年期间分摊收入成本，或是先按硬件成本总额确认收入，剩余期限内分摊剩余的收入金额及后续发生的服务成本？
项目组应注意了解：除了此处的设备安装、采购及系统集成以外，在后续 36个月内，A 公司是否还需要负责系统的运营和维护，并承担相应成本。如果需负责运营的，则本案例可参照《企业会计准则解释第 2 号》第五条中BOT 会计处理中的 “金融资产模式” 进行会计处理。说明如下：
本案例中系统的建造成本为 3,192,998.42 元，假设建设阶段的成本加成率为 10 ％，即总价款为 3,512,298.26 元，分 3 年平均收回，折现率为6 ％，则每年的收款金额（不含税）为：／（ 3 年期，年利率 6 ％的年金现值系数2.6730）＝1,313,985.25元，合计 3,941,955.74元。相应地，第1 、 2 、 3 年的收款额（均除以1.06换算到不含税金额）中，用于弥补后续运维成本的金额各为 1,094,052.49元、1,301,109.09 元、1,301,109.09元。相关会计处理如下（以建成时和第一年为例）：
项目建成时确认设备安装、采购及系统集成相关收入：
借：长期应收款 3,941,955.74
贷：未实现融资收益 429,657.47
主营业务收入 3,512,298.26
借：主营业务成本 3,192,998.42
贷：工程施工 3,192,998.42
确认第一年的运维收入：
借：应收账款 1,094,052.49
贷：主营业务收入 1,094,052.49
确认长期应收款对应的第一年利息收入：
借：未实现融资收益 210,737.90
贷：其他业务收入——利息收入 210,737.90
收到第一年服务费：
借：银行存款 2,552,520.00
贷：长期应收款 1,313,985.25
应收账款 1,094,052.49
应交税费——应交增值税（销项税额） 144,482.26 6% 税率

回答人：chenyiwei
基本处理原则在新收入准则下无变化。IFRIC 12 在新收入准则下经过某些细节调整后页仍然是保留的。

提问人：xuanfeibj 时间：2019-09-10 17:33:11
陈版主，再请教您，如上述私有云案例， 1 、企业与客户签订的是一个云存储租用服务合同，包含云存储可用容量（含配套云计算资源和机房资源），服务器 3 年，服务内容包含硬件及运维服务。服务期满，所有的硬件设施，包含计算、存储、网络及安全资源等设备的所有权归甲方所有，甲方不另行支付费用。 2 、验收方式，建设完成、项目服务试运行达到要求后，甲方组织验收，验收合格后，乙方开始正式运行服务。 3 、计算方式：在合同有效期，甲方采用订单的形式向乙方购买云存储租用服务。 4 、甲方根据实际使用量结算周期服务费（不单独计价设备款）。 5 、如甲方中途解除约定，甲方按乙方实际完成工作内容和相应服务质量、水准支付乙方报酬。
在新准则下，如何理解有关商品的控制权在某一时点发生转移？还是与服务不可分割，按服务期限确认收入？谢谢！

回答人：chenyiwei
1 、服务期满硬件所有权归甲方，且硬件可以独立使用，运维服务也可以由其他服务商提供，所以销售硬件可以看作一个单项履约义务，在服务开始时确认收入。